臺灣高等法院刑事裁定
109年度金上重更二字第9號
上  訴  人  
即  被  告  吳國昌




選任辯護人  陳貽男律師
上列上訴人即被告因違反銀行法等案件，前經限制出境、出海，
本院裁定如下：
    主  文
甲○○自民國壹佰壹拾壹年捌月貳拾日起延長限制出境、出海捌月
。
    理  由
一、上訴人即被告甲○○（下稱被告）因違反銀行法等上訴案件，
    前經本院認其犯罪嫌疑重大，且有刑事訴訟法第93條之2第1
    項第2款之情形，並有限制出境、出海之必要，爰裁定自民
    國110年12月20日起延長限制出境、出海8月，合先敘明。
二、按被告犯罪嫌疑重大，而有下列各款情形之一者，必要時檢
    察官或法官得逕行限制出境、出海。但所犯係最重本刑為拘
    役或專科罰金之案件，不得逕行限制之：（一）無一定之住
    、居所者。（二）有相當理由足認有逃亡之虞者。（三）有
    相當理由足認有湮滅、偽造、變造證據或勾串共犯或證人之
    虞者；審判中限制出境、出海每次不得逾8月，犯最重本刑
    為有期徒刑10年以下之罪者，累計不得逾5年；其餘之罪，
    累計不得逾10年，刑事訴訟法第93條之2第1項、第93條之3
    第2項後段分別定有明文。
三、經查：
（一）被告因違反銀行法等案件，經臺灣臺北地方檢察署檢察官
      提起公訴，並由臺灣臺北地方法院以103年度金重訴字第1
      3號、103年度金訴字第18號判決（下稱原審判決）有罪後
      ，被告不服提起上訴，經本院以105年度金上重訴字第32
      號判決（下稱本院前審判決）就被告有罪部分撤銷改判，
      嗣被告不服提起上訴，經最高法院以106年台上字第3462
      號判決將本院前審判決撤銷，並發回本院，後由本院於10
      8年7月16日以107年度金上重更一字第5號判決（下稱本院
      更一審判決）將原審判決關於被告及同案被告乙○○等人共
      同犯非法經營銀行業務罪部分均撤銷改判，判處被告有期
      徒刑12年在案，嗣被告不服提起上訴，經最高法院以108
      年度台上字第3549號判決撤銷本院更一審判決，並發回本
      院，案經審理後，本院於111年8月8日以109年度金上重更
      二字第9號判決將原審判決被告部分撤銷，判處有期徒8年
      6月，同時諭知未扣案之犯罪所得新臺幣11億8,101萬1,13
      6元，除應發還被害人或得請求損害賠償之人外，沒收之
      ，如全部或一部不能沒收或不宜執行沒收時，追徵其價額
      ，且被告尚得提起上訴。　　
（二）茲因被告上開延長限制出境、出海期間將於111年8月19日
      屆滿。本院審核全案相關事證，並參酌被告及其選任辯護
      人之意見後（見本院卷四第245頁），認依據本案卷內各
      項證據，被告違反銀行法第29條、第29條之1、第125條第
      1項後段、第3項後段非法經營銀行業務罪，又經本院判決
      有罪如上，雖被告仍得提起上訴，然其犯罪嫌疑實屬重大
      。其次，被告涉犯銀行法第125條第1項後段之罪，係最輕
      本刑7年以上有期徒刑之重罪，且本案非法收受投資之金
      額龐大、去向不明，被害人人數眾多，嚴重影響金融秩序
      ，被告又迄未與被害人達成和解，基於人性畏罪及逃避追
      償之心理，被告非無因此逃匿境外規避刑罰執行或賠償責
      任之可能，故本院認確有相當理由足認被告有逃亡之虞，
      本件尚存有刑事訴訟法第93條之2第1項第2款之事由。另
      依據比例原則衡酌被告倘出境後未再返回國內接受審判或
      執行，將嚴重損害國家追訴犯罪之公共利益，及限制出境
      、出海對被告個人居住及遷徙自由權之影響非鉅，實未逾
      必要程度。至被告之選任辯護人雖為其辯稱：被告罹患癌
      症，且需扶養未成年子女，目前賣早餐為生，不可能逃亡
      云云，惟審酌被告有無逃亡之可能，與被告之身體、家庭
      、經濟生活狀況等無必然關係，尚無從遽認被告必無逃亡
      之虞，況被告若係無資力且為照料子女，應無任何出境、
      出海之急迫需求，是被告及其辯護人所辯顯無理由，實難
      採信。
據上論斷，應依刑事訴訟法第93條之3第2項，裁定如主文。
中　　華　　民　　國　　111 　年　　8 　　月　　8 　　日
　　　　          刑事第二十四庭審判長法  官  陳德民   
                                      法　官  鄭富城  
                                      法　官  葉力旗   
以上正本證明與原本無異。
如不服本裁定，應於收受送達後五日內向本院提出抗告狀。
                                      書記官   王心琳
中　　華　　民　　國　　111 　年　　8 　　月　　8 　　日